【裁判字號】    97,消債更,1592
【裁判日期】    980423
【裁判案由】    更生事件
【裁判全文】
臺灣板橋地方法院民事裁定         97年度消債更字第1592號
聲  請  人  甲○○
代  理  人  胡鳳嬌律師
上列聲請人依消費者債務清理條例聲請更生事件，本院裁定如下
：
    主  文
更生及保全處分之聲請均駁回
聲請程序費用由聲請人負擔。
    理  由
一、按債務人不能清償債務或有不能清償之虞者，得依本條例所
    定更生或清算程序，清理其債務，消費者債務清理條例（下
    稱本條例）第3 條定有明文。又聲請更生或清算不合程式或
    不備其他要件者，法院應以裁定駁回之，但其情形可以補正
    者，法院應定期間先命補正，復為本條例第8 條所明定。
二、本件聲請人向本院聲請更生，並主張：其目前債務總金額為
    新台幣（下同）3,559,350元，有不能清償債務之情事，於
    消費者債務清理條例施行前，曾依照中華民國銀行公會會員
    辦理消費金融案件無擔保債務協商機制與金融機構成立協商
    ，惟有不可歸責於己致履行顯有重大困難之事由，且其無擔
    保或無優先權之債務總額未逾1,200萬元，復未經法院裁定
    開始清算程序或宣告破產云云。惟查，聲請人名下尚有坐落
    臺北縣板橋市○○段177-10地號、權利範圍10分之1土地暨
    其上同段6523建號即門牌號碼為臺北縣板橋市○○街62巷16
    號5樓建物（含共同使用部分6598建號），此有其提出之財
    產及收入狀況說明書、財政部臺灣省北區國稅局財產歸屬資
    料清單、臺北縣板橋地政事務所建物暨土地登記第二類謄本
    附卷可稽，而上開不動產經本院民事執行處於96年度執字第
    75803號清償債務強制執行事件時，囑託台大不動產估價師
    事務所鑑價結果，其價值合計達6,236,000元（已扣除依公
    告現值核算增值稅28,000元），且經本院民事執行處核定其
    最低拍賣價格合計為640萬元，此經本院依職權調取前揭強
    制執行事件卷宗查閱無訛，並有台大不動產估價師事務所估
    價報告書及本院97年9月11日板院輔96執松字第75803號第一
    次拍賣公告等影本各1份存卷足憑。則以聲請人現有之資產
    價值，並非無法清償其所述目前擔負之債務，是聲請人主張
    其有不能清償債務之情事云云，自不足採信。從而，聲請人
    聲請更生既不符合消費者債務清理條例第3條所定要件，且
    上開欠缺又屬無從補正，依首揭說明，自應駁回其聲請。又
    本件更生之聲請既經駁回，則聲請人保全處分之聲請即失所
    附麗，應一併駁回，爰裁定如主文。
中    華    民    國    98    年    4     月    23    日
              民事第三庭    法      官  張紫能
上為正本係照原本作成
如不服本裁定，應於裁定送達後10日內，以書狀向本院提出抗告
，並繳納抗告費新臺幣1,000 元。
中    華    民    國    98    年    4     月    23    日
                            書  記  官  華海珍


司法院資訊處製作；財團法人民間司法改革基金會備份。
